Iván González Valles

Desarrollador Web Full Stack | PHP Laravel MySQL ReactJS NodeJS Express Jquery CSS3 y Bootstrap

Datos personales

Correo: <u>ivanartista96@gmail.com</u>

Móvil: 657203570
 Linkedin: www.linkedin.com/in/ivan-gonzalez-a41461121

 Github: <u>ivanarganda/ivanarganda</u> (github.com)

• Portafolio: https://igvdeveloper.com

 Dirección: Arganda del Rey, Comunidad de Madrid, España

Proyectos (Detalles en portafolio)

- Carrito de compras
- Aplicación SPA de usuarios
- Compilación de código PHP
- WebService Laravel
- WebService carrito de compras

Formación

- IES Villablanca ASIR, Grado Superior (09/2017)
- Máster PHP y POO
- Curso React, redux y firebase.
- Curso Laravel
- Curso Wordpress
- Master frameworks React, Vue y Angular.

Conocimientos

- Front-end: HTML5, CSS3, JavaScript, ES6, APIs, React, Redux, ContextAPI, Bootstrap, Tailwind, jQuery
- Backend: PHP, Laravel, Node.js (NPM), Express
- WebServices: REST, TCP y FTP
- Rest API, JSON
- Entornos Apache Linux
- Git
- SQL (MySQL, Firebird)
- CMS (WordPress)
- Python, Excel, Postman

Sobre mí

Desarrollador web con más de 7 años siendo autodidacta y entre ellos 5 años de experiencia, especializado en la creación y optimización de soluciones de software en frontend y backend. Mi pasión por la informática me ha llevado a una carrera autodidacta, siempre en busca de nuevas oportunidades para innovar y mantenerme al día con las últimas tecnologías y tendencias. Mi enfoque creativo y mi habilidad para adaptarme a nuevos desafíos han sido clave en mi desarrollo profesional.

Experiencia profesional

Emprendedor en El Giradiscos (09/2023 – actualidad):

- Desarrollo y mejoramiento del blog utilizando HTML, CSS, JavaScript, PHP, y Laravel.
- Generación de ideas para incrementar la visibilidad de artículos, colaborando estrechamente con su equipo.

Desarrollador web full stack en Previlabor SL (05/2022 - 11/2023):

- Desarrollo de software para soluciones de negocio, utilizando tecnologías como HTML, CSS, Bootstrap, JavaScript, ReactJS, Redux, jQuery, PHP, Python, MySQL, SQL Server, Firebird y WordPress
- implementación de webservices con Laboratorios Echevarne

Desarrollador web full Stack en Sogeti SL (03/2018 – 01/2022):

 Desarrollo de interfaces de usuario y en la gestión de datos con JavaScript y PHP, empleando frameworks como React y Laravel y utilizando APIs REST.

Desarrollador web full stack en Grupo Backup (09/2017 - 01/2018):

 Desarrollo de aplicaciones para la gestión de datos, utilizando React JS, Jquery, PHP y bases de datos MySQL.